【裁判字號】    99,監,214
【裁判日期】    991104
【裁判案由】    選定會同開具財產清冊之人
【裁判全文】
臺灣士林地方法院民事裁定               99年度監字第214號
聲  請  人  甲○○
法定代理人  邱新福律師
上列當事人聲請選定會同開具財產清冊之人事件，本院裁定如下
：
    主  文
選定丙○○（女、民國○○年○ 月○ 日生、身分證統一編號：Ｚ000
000000號）為會同開具受監護宣告之人乙○（女、民國○○年○ 月
○○日生、身分證統一編號：Ｚ000000000號）財產清冊之人。
程序費用由聲請人負擔。
    理  由
一、本件聲請意旨略以：聲請人之母乙○前經鈞院於97年12月16
    日以97年度禁字第175 號宣告禁治產人，並以98年度監字第
    19號裁定選任聲請人甲○○擔任監護人。聲請人前具狀陳報
    受監護人之財產清冊，由鈞院以99年度監字第177 號受理在
    案，為踐行會同開具財產清冊之程序，為利該案監護事務之
    進行，爰依法聲請選定受監護宣告人乙○之孫女丙○○為會
    同開具財產清冊之人等語，並提出戶籍謄本、親屬系統表、
    本院97年度禁字第175 號、98年度監字第19號民事裁定及確
    定證明書影本等件為證。
二、按法院為監護之宣告時，應依職權就配偶、四親等內之親屬
    、最近一年有同居事實之其他親屬、主管機關、社會福利機
    構或其他適當之人選定一人或數人為監護人，並同時指定會
    同開具財產清冊之人。民法第1111條第1 項定有明文。次按
    民法總則中華民國97年5 月2 日修正之條文施行前，已為禁
    治產宣告者，視為已為監護宣告，並於修正施行後，適用修
    正後之規定；民法規定之禁治產或禁治產人，自修正施行後
    ，一律改稱為監護或受監護宣告之人；施行前所設置之監護
    人，於修正施行後，適用修正後之規定；修正之民法總則第
    14條至第15條之2 及民法親屬編第四章之規定，自公布後1
    年6 個月施行。民法總則施行法第4 條第2 項、第4 條之1
    、第4 條之2 、民法親屬編施行法第14條之2 、第14條之3
    亦有明文。本件禁治產人乙○於民國98年11月23日修正之民
    法總則編、親屬編及相關修正條文生效施行後，視為已為監
    護宣告，修正施行前所設之監護人，應適用修正後之規定，
    合先敘明。
三、經查，聲請人主張其母乙○前經本院以97年度禁字第175 號
    裁定宣告為受監護宣告之人，並以98年度監字第19號裁定選
    任聲請人擔任監護人等情，業據聲請人提出戶籍謄本、上開
    民事裁定影本等件為證，並經本院依職權調閱97年度禁字第
    175 號、98年度監字第19號案卷查核無訛，堪信為真正。本
    院審酌聲請人已具狀陳報受監護宣告之人財產，由本院受理
    在案，惟並無會同開具財產清冊人，而有選定會同開具財產
    清冊人之必要；而受監護宣告之人乙○之配偶沈達及長子沈
    黃勝均已歿，其孫女丙○○則到庭同意擔任會同開具財產清
    冊之人（見本院99年9 月20日非訟事件筆錄），揆諸上開規
    定意旨，聲請人聲請選定丙○○為會同開具財產清冊之人，
    核無不合，應予准許。
四、依非訟事件法第21條第1 項，裁定如主文。
中    華    民    國    99    年    11    月    4     日
                  家事庭  法  官  李昆霖
以上正本證明與原本無異。
如對本裁定抗告，須於裁定送達後10日之不變期間內，向本院提
出抗告狀，並繳納抗告費新臺幣1,000元 。
中    華    民    國    99    年    11    月    4     日
                          書記官  陳雪麗

司法院資訊處製作；財團法人民間司法改革基金會備份。
